---
title: "Testat SNA"
author: "Ann-Sophie Bauer,ab288"
date: "Sommersemester 21/22"
output:
  html_document:
    df_print: paged
    toc: yes
    toc_depth: 3
    number_sections: yes
subtitle: "VFB Kader"
---
```{r setup, include=FALSE}
knitr::opts_chunk$set(echo = TRUE)
library(igraph)
```
# Daten und Codebuch

Die Daten und das Codebuch sind in meinem
[annsophiebauer](https://github.com/annsophiebauer/Testat)
hinterlegt.

**Edge-Attribute** 

# Codebuch				
## Edgelist	

from:	vorheriger Verein/Rückennummer

to:	Rückennummer/Nationalität	

weight: Transfersumme in Hundertausend Euro gerundet

season:	Transferfenster = Transferjahr zum VFB

**Node-Attribute**

## Nodelist	

id:Rückennummer Spieler/Abkürzung Verein/Abkürzung Nationalität

name: Name Spieler/Verein/Land			

country: Nationalität Spieler/Land Transferverein

type: 1=Spieler, 2=Verein


## Netzwerk einlesen
```{r Gesamnetzwerk erstellen, echo=FALSE}

library(igraph)

# Einlesen der Edge- und Nodelist
el <- read.csv("https://raw.githubusercontent.com/annsophiebauer/Testat/main/eges.csv", header=T, as.is=T, sep = ",")
nodes <- read.csv("https://raw.githubusercontent.com/annsophiebauer/Testat/main/nodes.csv", header=T, as.is=T, sep = ",")

# Matrix erstellen
edgematrix <-as.matrix(el)

# Zusammenführen von Edge- und Nodelist als igraph-Objekt s
vfb <- graph_from_data_frame(d=edgematrix, directed=F)
vfb
```

```{r Einfache Visualisierung des erstellten Objekt, fig.height=7, fig.width=9}

plot(vfb,
     asp=0,
     layout=layout_nicely,
     rescale=TRUE,
     vertex.size=degree(vfb)*2,
     vertex.frame.color= "black",
     vertex.color="pink",
     edge.color="black",
     edge.size=.2,
     main ="Transfer VfB 21/22",
     sub= "visualisierung nach Nationalität")


```